臺灣桃園地方法院刑事判決　　　　　　　95年度訴字第2447號
公　訴　人　臺灣桃園地方法院檢察署檢察官
被　　　告　戊○○
選任辯護人　施小凡律師
上列被告因偽造文書等案件，經檢察官提起公訴（95年度偵字第
21214號），本院判決如下：
    主  文
戊○○連續行使偽造私文書，足以生損害於他人，處有期徒刑壹
年，減為有期徒刑陸月，如易科罰金，以銀元佰元即新臺幣玖
佰元折算壹日。
偽造丁○○名義之板信商業銀行外匯收支或交易申報書（結售外
匯專用）上偽造「丁○○」署名共陸枚、偽造第一商業銀行中壢
分行支票背書之偽造「丁○○」署名共貳枚，均沒收。
    事  實
一、戊○○為丁○○之女，民國93年間起丁○○因故搬至戊○○
    位於桃園縣中壢市○○街364 號住處與戊○○同住。95年3
    月31日，丁○○因跌倒住進桃園敏盛醫院，同年4 月4 日因
    病情加重而轉入加護病房，詎戊○○因經濟週轉困難，竟覬
    覦丁○○之存款，而基於意圖為自己不法所有及行使偽造私
    文書之概括犯意，先於95年4 月7 日前之4 月間某日，在其
    上開住處，竊取丁○○所有板信商業銀行中壢分行外幣存款
    帳戶存摺（帳號0000-000-000000-0） 及存款各美金3 萬元
    之存單2 張（存單號碼0000000 、0000000） 、國防部主計
    局同袍儲蓄會國軍中壢財務組一般利率整存整付儲蓄存款新
    臺幣（下同）170 萬元及80萬元之存單各1 張（存單號碼G2
    58794 、G278082 號）、中華郵政股份有限公司中壢龍岡郵
    局（下稱中壢龍岡郵局）存款帳戶存摺（局號：000000-0，
    帳號000000-0號）、「丁○○」印鑑章1 枚等物得手。
二、戊○○竊得上開存摺、存單及印鑑章後，旋於同年4 月7 日
    持上開竊得之物，至板信商業銀行龍岡分行，冒用丁○○名
    義以提出外匯存款結售為由，在該行一式複寫三聯之「外匯
    收支或交易申報書（結售外匯專用）」上填寫時間（95年4
    月7 日）及結匯等相關資料，並在該申報書之「申報義務人
    」及「申報義務人及其負責人簽章」欄偽造「丁○○」署名
    各1 枚共計6 枚，而偽造完成該申報書之私文書後，持向不
    知情之承辦人員行使，使承辦人員陷於錯誤，而將該2 筆美
    金存款各3 萬元折合新臺幣1,951,656 元解約並轉匯至丁○○所有上開中壢龍岡郵局帳戶內。程鈺翔隨即又前往中壢仁
    美郵局，冒用丁○○名義，在該郵局「郵政存簿儲金提款單
    」上填寫時間（95年4 月7 日）、帳號（0000000） 及金額
    （168 萬元）等取款資料，並盜蓋「丁○○」印文3 枚，而
    偽造完成該提款單之私文書後，持向不知情之承辦人員行使
    ，使承辦人員陷於錯誤，而將丁○○所有168 萬元款項交付
    予戊○○，戊○○再匯至其所有中壢龍岡郵局存款帳戶（帳
    號0000000-0000000） 內。同年4 月10日，戊○○再持所竊
    得之上開丁○○之存摺及印鑑章，前往八德郵局（桃園3 支
    ），冒用丁○○名義，在該郵局「郵政存簿儲金提款單」上
    填寫時間（95年4 月10日）、帳號（0000000） 及金額（27
    萬2 千元）等取款資料，並盜蓋「丁○○」印文1 枚，而偽
    造完成該提款單之私文書後，持向不知情之承辦人員行使，
    使承辦人員陷於錯誤，而將丁○○所有27萬2 千元款項交付
    予戊○○。翌日（4 月11日），戊○○將前揭領得之27萬2
    千元連同其所有現金湊足32萬元，先存入其所有上開中壢龍
    岡郵局存款帳戶內，再連同前揭匯入之168 萬元合計200 萬
    元匯至其不知情之配偶王立帆所有新竹國際商業銀行新明分
    行存款帳戶（帳號00000-00000000-0）內，均足以生損害於
    丁○○本人、板信商業銀行及上開各郵局對於帳戶管理之正
    確性。
三、戊○○復另於同年（95）4 月10日，持上開竊得之存單及印
    鑑章，至國防部主計局同袍儲蓄會國軍中壢財務組，假冒丁○○之代理人，聲請解除前述丁○○在該儲蓄會所有2 筆存
    款170 萬元及80萬元，並在該儲蓄會存單號碼G258794 號「
    還本存單」上盜蓋「丁○○」印文1 枚、在存單號碼G27808
    2 號「還本存單」上盜蓋「丁○○」印文6 枚，而偽造完成
    該等還本存單之私文書後，復均持向不知情之承辦人員行使
    ，使承辦人員陷於錯誤，而將丁○○所有上開2 筆存款連同
    利息共計2,537,567 元款項以付款人第一商業銀行中壢分行
    之支票2 紙交付予戊○○（1 張票面金額為1,537,567 元、
    支票號碼WB0000000 號、發票日95年4 月10日、帳號054981
    、受款人丁○○；另1 張票面金額為100 萬元、支票號碼WB
    0000000 、帳號054981、受款人丁○○）。同年4 月12日，
    戊○○再前往桃園成功路郵局，在前揭票面金額1,537,567
    元之支票背面偽造「丁○○」背書之署名1 枚後，以託收方
    式存入丁○○所有上開中壢龍岡郵局帳戶內。同年4 月14日
    ，戊○○復再持所竊得之上開丁○○之存摺及印鑑章，前往
    八德郵局（桃園3 支），冒用丁○○名義，在該郵局「郵政
    存簿儲金提款單」上填寫時間（95年4 月14日）、帳號（00
    00000） 及金額（153 萬7 千元）等取款資料，並盜蓋「丁○○」印文1 枚，而偽造完成該提款單之私文書後，持向不
    知情之承辦人員行使，使承辦人員陷於錯誤，而將丁○○所
    有153 萬7 千元款項交付予戊○○，戊○○則將該筆款項再
    存入其所有上開中壢龍岡郵局帳戶內。同年6 月21日，戊○○復又前往合作金庫商業銀行中壢分行，在前揭票面金額10
    0 萬元該紙支票背面偽造「丁○○」背書之署名1 枚後，將
    該紙支票託收存入其所有合作金庫商業銀行中壢分行帳戶內
    （帳號：00 00000000000），並於翌日（6 月22日）經提出
    交換而將該筆款項存入其帳戶，均足以生損害於丁○○本人
    、國防部主計局同袍儲蓄會國軍中壢財務組、上開各郵局、
    合作金庫商業銀行中壢分行對帳戶管理之正確性。總計戊○○盜領丁○○所有上開各帳戶款項達448 萬9 千元，除將其
    中54萬8 千元匯給不知情之丙○○外，餘款均供其繳付各項
    貸款及生活開支所用。嗣因丁○○前於95年3 月間向臺灣桃
    園地方法院檢察署檢察官申告其越南籍配偶丁氏秋竊盜一案
    ，後續經檢察官查詢丁○○上開帳戶交易往來明細，始輾轉
    查悉上情。
四、案經丁○○訴由臺灣桃園地方法院檢察署檢察官偵查起訴。
    理  由
壹、程序部分
　　按被告以外之人於審判外之言詞或書面陳述，除法律有規定
    者外，不得作為證據。又被告以外之人於偵查中向檢察官所
    為之陳述，除顯有不可信之情況者外，得為證據，刑事訴訟
    法159 條第1 項、第159 條之1 第2 項分別定有明文。查告
    訴人丁○○、證人丙○○、蔡春玉於偵查時所為之陳述，係
    檢察官依法訊問，復無其他事證足資認定其於檢察官訊問時
    有受違法取供情事，並無何特別不可信之情況，而本院審酌
    告訴人丁○○及證人丙○○、蔡春玉陳述作成時之情況，並
    無違法取證及證明力過低之瑕疵，亦認以之作為證據為適當
    ，依前揭規定說明，自有證據能力。另本件認定事實所引用
    之卷內其餘所有卷證資料（包含文書、物證等證據），並無
    證據證明係公務員違背法定程序所取得，被告及辯護人於審
    判程序中復未於言詞辯論終結前表示異議，均有證據能力，
    合先敘明。
貳、實體部分
一、訊據被告戊○○固坦認有於上開時、地，提領丁○○所有板
    信商業銀行及國防部主計局同袍儲蓄會國軍中壢財務組帳戶
    之美金存單共6 萬元及新臺幣250 萬元之存款，並輾轉匯至
    伊及配偶王立帆帳戶後領用等事實，惟矢口否認有何上開竊
    盜、偽造文書及詐欺等犯行，辯稱：95年3 月底時，父親丁○○因心疼伊貸款負責很重，將定存單、存摺及印章交給伊
    ，要伊去把錢提出來還貸款，減輕負擔，伊沒有馬上將錢領
    走，因為當時父親的太太跑掉，父親心情不是很好，伊有點
    猶豫，到4 月伊才去辦理解約定存及提領款項的事情，並非
    盜領，亦無偽造文書及詐欺之事實云云。
　(一)前揭事實，業據告訴人丁○○於偵查時指述綦詳（見他字第
　　2482號卷第15、74、75頁），被告戊○○亦坦認有持丁○○
  　所有上述存單、存摺、印鑑章等物，於上開時、地，以丁○○名義或丁○○代理人名義，將丁○○所有板信商業銀行中
    壢分行帳戶2 筆美金存款各3 萬元折合新臺幣1,951,656 元
　  、國防部主計局同袍儲蓄會國軍中壢財務組帳戶2 筆存款本
    息共計2,537,567 萬元辦理解約，並分別以丁○○名義，在
    前述「外匯收支或交易申報書（結售外匯專用）」、「郵政
    存簿儲金提款單」、「還本存單」上填寫「丁○○」署名及
    蓋用丁○○印文，輾轉匯入其所有上開中壢龍岡郵局帳戶及
    合作金庫商業銀行中壢分行帳戶及其配偶王立帆所有新竹國
    際商業銀行新明分行存款帳戶內，總計提領丁○○所有帳戶
    內款項達448 萬9 千元，除其中54萬8 千元匯給丙○○外，
    其餘款項均供己繳付貸款及生活開支花用等情不諱（見他字
    第24 82 號卷第66、75、87頁、本院95年12月12日筆錄第3
    、4 頁、），此外並有板信商業銀行總行95年6 月27日板信
    管國外字第095615 3029 號函暨函附板信商業銀行外匯存款
    交易明細表、中華郵政股份有限公司中壢郵局95年8 月28日
    營字第0951101358號函暨函附丁○○之中壢龍岡郵局客戶歷
    史交易清單、郵政存簿儲金提款單、連線郵局電腦託收票據
    存款單、中華郵政股份有限公司95年8 月25日儲字第095071
    9564號函暨附戊○○之中壢龍岡郵局客戶歷史交易清單、新
    竹國際商業銀行新明分行95年8 月21日竹商銀新明字第0950
    0734號函暨函附王立帆之新竹國際商銀存摺支存對帳單、合
    作金庫商業銀行中壢分行95年8 月30日合金壢營字第095000
    6044號函暨函附戊○○之合作金庫銀行存款分戶交易明細表
    、板信商業銀行外匯收支或交易申報書（結售外匯專用）各
    乙紙（見他字第2482號卷第10、11、33至39、45至47、62至
    63、49頁）、國防部主計局同袍儲蓄會95年10月3 日刻利字
    第0950000965號函暨函附丁○○各類存款交易明細表1 份（
    見偵字第21 214號卷第3 、4 頁）、丁○○之中壢龍岡郵局
    客戶歷史交易清單1 份（見偵字第9137號卷第7 、8 頁）、
    國防部主計局同袍儲蓄會95年12月8 日刻利字第0950001186
    號函暨函附該會一般利率整存整付儲蓄存款存單及還本存單
    各2 份、中華郵政股份有限公司中壢郵局95年12月21日營字
    第095110 1698 號函暨函附郵政存簿儲金提款單1 份、第一
    商業銀中壢分行95年12月25日（95）一中壢服字第492 號函
    暨函附支票影本1 份、合作金庫商業銀行中壢分行96年1 月
    24日合金壢營字第0950007762號函暨函附支票交換紀錄1 份
    （見本院卷第15至17、19、21、22、24、25頁）在卷可稽。
　(二)被告戊○○雖以前詞置辯。惟查，告訴人丁○○於偵查中指
    述稱：「（你子女懷疑戊○○盜用你的錢，是否提出告訴？
    ）我當然要告她」、「（95年3 月份有無將你的印章、存摺
    交給鈺翎去領錢？）沒有。（有沒有說要幫她繳清她的貸款
    ？）沒有。」等語，抑且被告戊○○供稱丁○○有給伊2 張
    美金存款各3 萬元及國軍儲蓄170 萬、80萬元之際，告訴人
    丁○○猶當庭表示並無此事等語甚詳（見他字第2482號卷第
    15、74、75頁），佐以告訴人丁○○與被告戊○○為父女關
    係，本件案發前丁○○猶居住在戊○○住處已2 年餘，業據
    證人丙○○、王立帆證述在卷，並為被告戊○○所不否認，
    則苟若被告戊○○所辯是丁○○將上開存摺、存單及印鑑章
    交予伊去辦理存款解約云云屬實，衡情告訴人丁○○實無事
    後無端否認該情而誣陷其親生子女戊○○之可能，稽此，被
    告前揭所辯已堪存疑。且查，被告戊○○於95年9 月8 日偵
    查之初，先供稱提領丁○○帳戶內的錢是因丁○○要幫伊還
    新竹商銀房屋貸款199 萬多元云云，經檢察官質以為何要領
    300 萬時，即改稱因為還有其他債務云云，復而向檢察官供
    稱100 萬元是丁○○要伊拿去大陸投資用云云，惟經檢察官
    於另次9 月13日庭訊時詢問丁○○有沒有說要跟戊○○一起
    至大陸投資？是否知道戊○○有貸款？告訴人丁○○則分別
    答稱沒有、不知道等語在卷，又經檢察官於另次9 月25日庭
    訊時向被告質以丁○○要跟你到大陸投資何事？被告戊○○
    又改稱：是指伊大陸分產要繳錢，要繳多少錢到現在伊還不
    知道云云，於本院審理時又改稱是伊先生在大陸有一塊土地
    要蓋房子的錢，伊匯了5 萬人民幣到大陸去云云，嗣再改稱
    是丁○○要伊去還貸款及處理弟弟丙○○積欠他人支票之事
    云云，復又改稱係丁○○交代要給伊還貸款、並匯給丙○○
    54萬8 千元及伊與先生在大陸有土地要蓋房子，伊匯了行政
    規費7 千元人民幣及3 萬元保證金云云，基此，被告之辯述
    並非始終如一，顯然隨檢察官調查及本院審理之進行屢為改
    變辯述情節，俱見其所辯有前後矛盾且諸多隱瞞之處。而況
    ，依被告戊○○於本院審理時所指其背負之房屋貸款約200
    萬元、信用貸款約35萬元及向壽險公司質借約31萬元，總計
    僅約266 萬元，則苟若告訴人丁○○有意願幫被告戊○○償
    還貸款，衡情其又何有將遠超出戊○○貸款負擔近1 倍之全
    部積蓄448 萬9 千元交予被告戊○○之可能。再衡諸父母在
    眾多兒女之情況下就財產分配多會力求公平均顧子女之利益
    ，縱有個別考量親疏遠近或經濟能力等因素而有差異，亦鮮
    少會將所有財產全部歸於其中1 名子女之情形，且為避免子
    女就財產分配起爭執，亦多會告知子女相關財產分配情形，
    此在我國傳統民情猶是如此，惟本件告訴人丁○○所有積蓄
    即前述板信商業銀行外匯存款美金6 萬元、國軍中壢財務組
    存款共250 萬元連同利息，均遭被告戊○○提領一空，帳戶
    僅餘數百元，且在戊○○提領所有款項前丁○○復未向戊○○其他兄弟姐妹提過要將存款解約為戊○○償還貸款之事等
    節，業據證人乙○○、丙○○證述在卷，並有前述卷附丁○○之板信商業銀行外匯存款交易明細表、中壢龍岡郵局客戶
    歷史交易清單、國防部主計局同袍儲蓄會函附之存款存單及
    還本存單等件可稽，上情並為被告戊○○所不否認，而被告
    戊○○在提領丁○○所有前揭款項前，復未知會其他兄弟姐
    妹，亦據被告自承在卷，凡此已與常情事理大相逕庭，更遑
    論被告戊○○事前在未告知其他兄弟姐妹之情況下復利用告
    訴人丁○○住進加護病房及住院期間（丁○○於95年4 月1
    日至同年月11日住加護病房，同年月21日出院，有卷附敏盛
    綜合醫院診斷證明書可證）前去辦理存款解約之異常之舉，
    其悖離常情之處更不言可諭，由此益徵被告戊○○所辯係丁○○為幫伊償還貸款才將所有存摺及存單交予伊去辦理解約
    云云，顯係事後捏設，無足憑取。
  (三)又被告戊○○舉出證人蔡春玉、甲○○之證述為其前揭辯詞
    之佐憑。然觀諸證人蔡春玉於偵查及審理時雖證稱在3 月底
    時到戊○○家看到桌上有牛皮紙袋，內有存摺及印章，渠問
    丁○○是要做什麼，丁○○有說要叫戊○○去辦一些事情，
    說是貸款的事云云（見他字第2482號卷第85頁、本院卷96年
    7 月17日筆錄第3 頁），然經本院質以當時講貸款的事，有
    無講是要借貸還是還房貸？證人蔡春玉答稱沒有講到這些事
    ，不曉得他們講辦貸款，是要還房貸還是要去借錢等語，嗣
    經檢察官質以當天丁○○有無講請戊○○把他全部的錢領出
    來？丁○○有無提到要把他的錢匯到大陸的事？證人蔡春玉
    復答稱：沒有，只有提到叫他辦貸款及該給他弟的錢辦一辦
    ，並無提到領錢的事，也沒有提到要把錢匯到大陸的事等語
    ，則由證人蔡春玉以上之證詞內容，足見其根本無法確認告
    訴人丁○○究有無授權被告去提領其所有前揭存款存單之款
    項，亦無法證明丁○○有要被告提領其存款以償還房屋貸款
    之事，證人蔡春玉既無法為詳盡之陳述，自無法憑以作為對
    被告有利之認定。再又證人甲○○於審理時雖證稱在丁○○
    住院期間有照顧他10天，有聽到丁○○向戊○○講錢領了沒
    、付了沒，戊○○還寫了1 張單子寫美金領了多少，丁○○
    還點點頭云云，惟同日庭訊又改稱丁○○並無講領了沒、付
    了沒，而是被告跟丁○○講我去領了、付了，丁○○就點頭
    ，不是丁○○講領了沒、付了沒，前面的部分我沒有注意，
    一直到被告講領了、付了，我才注意聽到，不清楚丁○○有
    無講什麼話云云（見本院96年6 月12日筆錄），證人甲○○
    前後證述情節不一，已難遽信，再以證人甲○○同時證稱並
    不知道要領什麼錢、付什麼錢，丁○○也沒有對渠說被告有
    貸款的事，也沒聽到丁○○對渠說要給被告錢之事等語，則
    證人甲○○縱確實聽聞被告戊○○向丁○○表示有領錢並付
    錢之事，然是否即為系爭戊○○提領丁○○前揭所有存款存
    單之款項自非無疑，兼以證人甲○○所證領錢及付錢一節，
    顯與證人蔡春玉所證丁○○係表示要辦貸款之事不相符合，
    從而，證人甲○○之證詞亦不足資為有利於被告之證據。
  (四)綜上各述，被告戊○○前揭所辯，核係卸責之詞，不足採信
    ，其所犯上開竊盜、行使偽造私文書及詐欺取財等犯行事證
    明確，犯行堪以認定，應依法論科。
二、按被告戊○○行為後，刑法業於94年2 月2 日修正公布，並
    於95年7 月1 日施行，而刑法第320 條第1 項、第339 條第
    1 項之罪，法定罰金刑分別為5 百元以下罰金及1 千元以下
    罰金，就法定罰金刑部分，依95年6 月14日修正公布，95年
    7 月1 日施行之刑法施行法第1 條之1 規定「中華民國94年
    1 月7 日刑法修正後，刑法分則編所定罰金之貨幣單位為新
    臺幣。94 年1月7 日刑法修正時，刑法分則編未修正之條文
    定有罰金刑者，自94年1 月7 日刑法修正施行後，就其所定
    數額提高為30倍。但72年6 月26日至94年1 月7 日新增或修
    正之條文，就其所定數額提高為3 倍」，經比較結果關於法
    定刑最高罰金部分，修正前後規定並無不同（新法以新臺幣
    為貨幣單位，修正施行後，就其所定數額提高為30倍，實際
    與行為時法罰金刑相同），不生法律變更比較問題，此部分
    應依法律一般適用原則逕依裁判時法即刑法施行法第1 條之
    1 第1 項、第2 項前段之規定。又修正前刑法第33條第5 款
    原規定：「罰金：1 元以上」，依罰金罰鍰提高標準條例第
    1 條前段規定提高10倍，及現行法規所定貨幣單位折算新台
    幣條例第2 條換算為新臺幣結果，為30元以上，而修正後則
    規定：「罰金：新臺幣1 千元以上，以百元計算之」，已將
    科處罰金之最低額提高至新臺幣1 千元以上，就法定刑最低
    罰金部分，修正後之規定顯非較有利於被告，故依修正後刑
    法第2 條第1 項前段規定，此部分應適用修正前刑法第33條
    第5 款之規定。核被告戊○○所為，係犯刑法第320 條第1
    項竊盜罪、同法第216 條、第210 條之行使偽造私文書罪、
    同法第339 條第1 項之詐欺取財罪。被告偽造署名、盜用印
    章為各該偽造私文書之部分行為；其偽造私文書後復持以行
    使，偽造之低度行為為行使之高度行為所吸收，均不另論罪
    。又被告程鈺翔於95年4 月10日，在國防部主計局同袍儲蓄
    會國軍中壢財務組，就存單號碼G258794 號、G278082 號之
     「 還本存單」上盜蓋「丁○○」印文，而偽造完成該等還
    本存單之私文書後復持以行使該次犯行，仍屬一行使偽造私
    文書、詐欺取財犯意接續多次舉動，侵害1 個法益，屬單純
    一罪之一行為。又刑法第56條連續犯之規定，業於94年2 月
    2 日修正公布刪除，並於95年7 月1 日起施行如前述，此刪
    除雖非犯罪構成要件之變更，但顯已影響行為人刑罰之法律
    效果，自屬法律有變更，依現行即修正後刑法第2 條第1 項
    前段規定，比較新、舊法結果，仍應適用較利於被告之行為
    時法律即舊法論以連續犯（參照最高法院95年第8 次刑事庭
    會議決議）。是被告先後多次所為之詐欺取財及行使偽造私
    文書犯行，均時間緊接，方法相同，復觸犯構成要件相同之
    罪名，顯係各基於概括犯意為之，應依修正前刑法第56條連
    續犯規定各以詐欺取財、行使偽造私文書一罪論，並均依法
    加重其刑。又刑法第55條牽連犯之規定業經刪除，同於95年
    7 月1 日施行，被告所犯各罪依修正後刑法之規定，應依數
    罪併罰之規定分論併罰，比較新舊法之規定，修正後之規定
    並非較有利於被告，依刑法第2 條第1 項前段之規定，應適
    用修正前刑法第55條規定論以牽連犯。是被告上開所犯竊盜
    、行使偽造私文書、詐欺取財3 罪，有方法結果之牽連關係
    ，應依修正前刑法第55條牽連犯規定從一重之行使偽造私文
    書罪論處。查公訴人雖未就被告戊○○有於上開時、地，在
    前揭票面金額1,537,567 元及100 萬元之支票背面偽造「丁○○」背書後分持向郵局及合作金庫商業銀行中壢分行託收
    而行使之犯行提起公訴，然檢察官就犯罪事實一部起訴者，
    其效力及於全部，本件被告所犯上開行使偽造私文書部分之
    犯罪事實，與經檢察官起訴並論罪科刑之竊盜、行使偽造私
    文書及詐欺取財部分，分別有連續犯及牽連犯之關係，已如
    前述，本院自應就屬於裁判上一罪之該部分一併加以裁判，
    附此敘明。爰審酌被告不以正途取得財物，竟貪求不勞而獲
    ，將其父親多年積蓄盜領一空，罔顧其他兄弟姐妹權益，行
    止可議，所獲不法金錢之數額非微，另盱衡其素行、犯罪動
    機、目的、手段、犯罪後未坦承犯行之態度等一切情狀，量
    處如主文所示之宣告刑，再被告所犯上開各罪之犯罪時間均
    係在96年4 月24日以前，合於中華民國96年罪犯減刑條例第
    2 條第1 項第3 款減刑條件，依法減輕其宣告刑2 分之1 。
    又按本件被告於犯罪時之刑法第41條第1 項前段規定：「犯
    最重本刑為5 年以下有期徒刑以下之刑之罪，而受6 個月以
    下有期徒刑或拘役之宣告，因身體、教育、職業、家庭之關
    係或其他正當事由，執行顯有困難者，得以1 元以上3 元以
    下折算1 日，易科罰金。」，而易科罰金之折算標準，依修
    正前罰金罰鍰提高標準條例第2 條前段（現已刪除）規定，
    就其原定數額提高為100 倍折算1 日，則被告行為時之易科
    罰金折算標準，應以銀元100 元以上300 元以下之數額折算
    1 日，經換算為新臺幣後，則應以新臺幣300 元以上900 元
    以下折算1 日。惟95年7 月1 日修正公布施行之刑法第41條
    第1 項前段則規定：「犯最重本刑為5 年以下有期徒刑以下
    之刑之罪，而受6 個月以下有期徒刑或拘役之宣告者，得以
    新臺幣1 千元、2 千元或3 千元折算1 日，易科罰金。」，
    同日並廢除罰金罰鍰提高標準條例第2 條之規定，亦即係以
    新台幣1,000 元、2,000 元或3,000 元折算1 日，經比較結
    果，修正後之規定顯非較有利於被告，是依修正後刑法第2
    條第1 項前段規定，此部分應適用行為時法，爰依修正前刑
    法第41條第1 項前段、修正前罰金罰鍰提高標準條例第2 條
    規定，諭知易科罰金之折算標準。
三、前開被告戊○○偽造之「外匯收支或交易申報書（結售外匯
    專用）」、「郵政存簿儲金提款單」、「國防部主計局同袍
    儲蓄會存單號碼G258794 號及G278082 號之「還本存單」、
    第一商業銀行中壢分行之支票，雖為供被告犯罪所用之物，
    然業因行使而分別交付予板信商業銀行、前述各郵局、國防
    部主計局同袍儲蓄會國軍中壢財務組、合作金庫商業銀行中
    壢分行所有，非被告所有之物，自無從宣告沒收，惟在上開
    「外匯收支或交易申報書（結售外匯專用）」上偽造「丁○○」署名共6 枚及第一商業銀行中壢分行支票背面偽造「丁○○」署名共2 枚，為偽造之署押，應依刑法第219 條規定
    宣告沒收。至被告所持以盜用之「丁○○」印章1 枚及在上
    開郵政存簿儲金提款單上盜蓋「丁○○」印文共5 枚、在國
    防部主計局同袍儲蓄會存單號碼G258794 號及G278082 號之
    還本存單上盜蓋「丁○○」印文共7 枚，因屬真正，即非偽
    造之印章及印文，且非被告所有之物，又非違禁物，爰不予
    宣告沒收。
據上論斷，應依刑事訴訟法第299 條第1 項前段，修正後刑法第
2 條第1 項前段，刑法第320 條第1 項、第216 條、第210 條、
第339 條第1 項、第219 條，修正前刑法第56條、第55條、第41
條第1 項前段，刑法施行法第1 條之1 第1 項、第2 項前段，修
正前罰金罰鍰提高標準條例第2 條，中華民國96年罪犯減刑條例
第2 條第1 項第3 款、第7 條、第9 條，判決如主文。
本案經檢察官蔡宜均到庭執行職務。
中　　華　　民　　國　　96　　年　　11　　月　　20　　日
                  刑事第七庭審判長法　官　蕭世昌
　　　　　　　　　　　　　　　　　法　官　連雅婷
　　　　　　                      法　官　林惠霞
以上正本證明與原本無異。
如不服本判決，應於送達後10日內，向本院提出上訴狀。
                                  書記官　陳恩如
中　　華　　民　　國　　96　　年　　11　　月　　20　　日
附錄本案論罪科刑法條全文：
刑法第320條第1項
　意圖為自己或第三人不法之所有，而竊取他人之動產者，為竊
盜罪，處5年以下有期徒刑、拘役或500元以下罰金。
刑法第210 條
　偽造、變造私文書，足以生損害於公眾或他人者，處5 年以下
  有期徒刑。
刑法第216條
  行使第210 條至第215 條之文書者，依偽造、變造文書或登載
不實事項或使登載不實事項之規定處斷。
刑法第339條
  意圖為自己或第三人不法之所有，以詐術使人將本人或第三人
交付者，處5 年以下有期徒刑、拘役或科或併科1 千元以下罰金
。
  以前項方法得財產上不法之利益或使第三人得之者，亦同。
